---
title: "Einführung in SEM"
subtitle: "Übung 2"
author: "Dr. Henrik K. Andersen"
date: "Oktober 2022"
output: learnr::tutorial
runtime: shiny_prerendered
---

```{r setup, include=FALSE}
library(learnr)
library(haven)
library(lavaan)
knitr::opts_chunk$set(echo = FALSE)
df <- read_sav("data/allbus2018.sav")

# Export function from Denis Cohen
export <- function(env = environment()) {
  invisible({
    global_obj <- eval(global_objects, envir = globalenv())
    local_obj <- ls(envir = env)
    new_obj <- local_obj[!(local_obj %in% global_obj)]
    sapply(new_obj, function(x) {
      assign(x, get(eval(x, envir = env), envir = env), envir = globalenv())
    })
  })
  if (!is.null(new_obj)){
    cat("Exported objects:\n")
    cat(paste(new_obj, sep = ";; "))
  }
}

global_objects <- c(ls(), "global_objects")
```

## Mediationsmodelle

### Aufgabe 1

Schätzen Sie folgendes bivariates Modell: 

```{r echo=FALSE, message=FALSE, warning=FALSE, error=FALSE}
mxx <- '
px06 ~ gamma11*inc1000 
'
mxx.fit <- sem(mxx, df)
library(semPlot)
semPaths(mxx.fit, style = "lisrel", rotation = 2, sizeMan = 8, nCharNodes = 0, nCharEdges = 0, edge.label.cex = 1)
```

Laden Sie das `lavaan` Paket.

```{r load, exercise=TRUE}

```

```{r load-solution}
library(lavaan)
```

Inspizieren Sie die verwendeten Variablen mit `head()`, `hist()`. Die Variable `inc1000` ist einfach die ursprüngliche Variable `inc` dividiert durch 1000. 

```{r inspect1, exercise=TRUE}

```

```{r inspect1-solution}
head(df$px06)
head(df$inc); hist(df$inc)
```

Schätzen Sie das Modell und fordern Sie eine Zusammenfassung des Modells an. 

```{r estimate1, exercise=TRUE}

# Exportiere das lavaan Modell
export(environment())
```

```{r estimate1-solution}
m1 <- '
# Regressionen
  px06  ~ gamma11*inc1000 
# Felervarianz 
  px06  ~~ psi11*px06
'
m1.fit <- sem(model = m1, data = df, estimator = "ML")
summary(m1.fit)
```

Interpretieren Sie die Regressionskoeffizienten. Gibt es einen totalen Effekt? 

```{r interp1, exercise=TRUE}
# Sie können Ihre Antwort als Kommentar eingeben.
```

### Aufgabe 2 

Schätzen Sie folgendes Mediationsmodell: 

```{r echo=FALSE, message=FALSE, warning=FALSE, error=FALSE}
mx <- '
px06 ~ gamma11*inc1000 + beta12*pa31r
pa31r ~ gamma21*inc1000
'
mx.fit <- sem(mx, df)
library(semPlot)
semPaths(mx.fit, style = "lisrel", rotation = 2, sizeMan = 8, nCharNodes = 0, nCharEdges = 0, edge.label.cex = 1)
```

Inspizieren Sie noch die Variable `pa31r` mit `head()`. 

```{r inspect2, exercise=TRUE}

```

```{r inspect2-solution}
head(df$pa31r)
```

Schätzen Sie das Modell und fordern Sie eine Zusammenfassung des Modells an. 

```{r estimate, exercise=TRUE}


# Exportiere das lavaan Modell
export(environment())
```

```{r estimate-solution}
m2 <- '
# Regressionen
  px06  ~ gamma11*inc1000 + beta12*pa31r
  pa31r ~ gamma21*inc1000
# Felervarianz 
  px06  ~~ psi11*px06
  pa31r ~~ psi22*pa31r
'
m2.fit <- sem(model = m2, data = df, estimator = "ML")
summary(m2.fit)
```

Interpretieren Sie die Regressionskoeffizienten.

```{r interp, exercise=TRUE}
# Sie können Ihre Antwort als Kommentar eingeben.
```

Erweitern Sie das Mediationsmodell in dem Sie den direkten und den indirekten Effekt von `inc1000` auf `px06` definieren. 

```{r estimate2, exercise=TRUE}


# Exportiere das lavaan Modell
export(environment())
```

```{r estimate2-solution}
m3 <- '
# Regressionen
  px06  ~ gamma11*inc1000 + beta12*pa31r
  pa31r ~ gamma21*inc1000
# Felervarianz 
  px06  ~~ psi11*px06
  pa31r ~~ psi22*pa31r
# Definierte Parameter
  dir := gamma11
  ind := gamma21*beta12
  tot := dir + ind
'
m3.fit <- sem(model = m3, data = df, estimator = "ML")
summary(m3.fit)
```

Schätzen Sie das Modell mit Mittelwertstruktur.

```{r estimate-int, exercise=TRUE}


# Exportiere das lavaan Modell
export(environment())
```

```{r estimate-int-solution}
# Entweder
m4 <- '
# Regressionen
  px06  ~ gamma11*inc1000 + beta12*pa31r
  pa31r ~ gamma21*inc1000
# Felervarianz 
  px06  ~~ psi11*px06
  pa31r ~~ psi22*pa31r
# Definierte Parameter
  dir := gamma11
  ind := gamma21*beta12
  tot := dir + ind
'
m4.fit <- sem(model = m4, data = df, estimator = "ML",
              meanstructure = TRUE)
# Oder 
m4 <- '
# Regressionen
  px06  ~ 1 + gamma11*inc1000 + beta12*pa31r
  pa31r ~ 1 + gamma21*inc1000
# Felervarianz 
  px06  ~~ psi11*px06
  pa31r ~~ psi22*pa31r
# Definierte Parameter
  dir := gamma11
  ind := gamma21*beta12
  tot := dir + ind
'
m4.fit <- sem(model = m4, data = df, estimator = "ML")
summary(m4.fit)
```

Laden Sie das `semPlot` Paket. 

```{r semplot, exercise=TRUE}

```

```{r semplot-solution}
library(semPlot)
```

Erstellen Sie ein Pfaddiagramm des letzten Modells mit `semPaths()`. Sie können die Mittelwertstruktur mit `intercepts = TRUE` hinzufügen.

```{r setuppath}
m4 <- '
# Regressionen
  px06  ~ gamma11*inc1000 + beta12*pa31r
  pa31r ~ gamma21*inc1000
# Felervarianz 
  px06  ~~ psi11*px06
  pa31r ~~ psi22*pa31r
# Definierte Parameter
  dir := gamma11
  ind := gamma21*beta12
  tot := dir + ind
'
m4.fit <- sem(model = m4, data = df, estimator = "ML",
              meanstructure = TRUE)
```

```{r sempaths, exercise=TRUE, exercise.setup="setuppath"}

```

```{r sempaths-solution}
semPaths(m4.fit, 
         style = "lisrel",   # lisrel Notation
         whatLabels = "est", # geschätzte Parameterwerte zeigen
         intercepts = TRUE,  # Intercepts, Mittelwerte anzeigen
         sizeInt = 4,        # Größe Intercepts  
         intAtSide = TRUE,   # Kollision mit Fehler vermeiden
         rotation = 2,       # Von links (exo) nach rechts (endo)
         sizeMan = 8,        # Manifeste Variablen Größe 
         nCharNodes = 0,     # Keine Abkürzungen
         nCharEdges = 0,     # Keine Abkürzungen
         edge.label.cex = 1) # Größe Labels 
```

### Aufgabe 3

Schätzen Sie das zweite Modell (`m2`) erneut diesmal getrennt für Männer und Frauen (Variable `frau`). Dazu müssen Sie die Labels von `m2` entweder entfernen oder getrennte Labels für die Gruppen verwenden (z.B., `c(label1, label2)`). 

```{r multigroup, exercise=TRUE, exercise.setup="setuppath"}


# Exportiere das lavaan Modell
export(environment())
```

```{r multigroup-solution}
m5 <- '
# Regressionen
  px06  ~ inc1000 + pa31r
  pa31r ~ inc1000
# Felervarianz 
  px06  ~~ px06
  pa31r ~~ pa31r
'
m5.fit <- sem(model = m5, data = df, estimator = "ML",
              meanstructure = TRUE, group = "frau")
summary(m5.fit)
```


