---
title: "Einführung in SEM"
subtitle: "Übung 1"
author: "Henrik Kenneth Andersen"
date: "12.10.2021"
output: html_document
---

```{r setup, include=FALSE}
library(haven)
library(lavaan)
knitr::opts_chunk$set(echo = TRUE)
df <- read_sav("data/allbus2018.sav")
```

## Multivariate Regressionsmodelle

### Aufgabe 1

Schätzen Sie folgendes Modell: 

```{r echo=FALSE, message=FALSE, warning=FALSE, error=FALSE}
mx <- '
px06 ~ beta1*id02 + beta2*pa30r
'
mx.fit <- sem(mx, df)
library(semPlot)
semPaths(mx.fit, style = "lisrel", rotation = 2, sizeMan = 8, nCharNodes = 0, nCharEdges = 0, edge.label.cex = 1)
```

Laden Sie das `lavaan` Paket.

```{r load}
##
```

Inspizieren Sie die verwendeten Variablen mit `head()`.

```{r inspect}
##
```

Schätzen Sie das Modell und fordern Sie eine Zusammenfassung des Modells an. 

```{r estimate}
##
```

Interpretieren Sie die Regressionskoeffizienten (Sie können Ihre Antwort als Kommentar eingeben).

```{r interp}
##
```

Interpretieren Sie $R^{2}$ (Sie können Ihre Antwort als Kommentar eingeben).

```{r interp2}
##
```

Laden Sie das `semPlot` Paket. 

```{r semplot}
##
```

```{r semplot-solution}
library(semPlot)
```

Erstellen Sie ein Pfaddiagramm des Modells mit `semPaths()`.

```{r sempaths}
##
```

Sie können das Diagramm anpassen:

- `style`: `ram` (Default) oder `lisrel` 
- `whatLabels`: `est` für die geschätzten Parameter
- `rotation`: `1`, `2`, `3` oder `4`
- `sizeMan`: `numerisch`, Größe der beobachteten Variablen
- `edge.label.cex`: `numerisch`, Größe der Labels 

Weitere Optionen finden Sie auf [https://www.rdocumentation.org/packages/semPlot/versions/1.1.2/topics/semPaths](https://www.rdocumentation.org/packages/semPlot/versions/1.1.2/topics/semPaths).

```{r sempathcustom}

```
