---
title: "Einführung in SEM"
subtitle: "Übung 3"
author: "Henrik Kenneth Andersen"
output: learnr::tutorial
runtime: shiny_prerendered
---

```{r setup, include=FALSE}
library(learnr)
library(haven)
library(lavaan)
knitr::opts_chunk$set(echo = FALSE)
df <- read_sav("data/allbus2018.sav")
```

## Konfirmatorische Faktorenanalyse

### Aufgabe 1

Schätzen Sie folgende Konfirmatorische Faktorenanalyse: 

```{r echo=FALSE, message=FALSE, warning=FALSE, error=FALSE}
mxx <- '
fremdf =~ 1*px06 + l2*px07 + l3*px08 + l4*px09 + l5*px10
'
mxx.fit <- sem(mxx, df)
library(semPlot)
semPaths(mxx.fit, style = "lisrel", rotation = 1, sizeMan = 8, nCharNodes = 0, nCharEdges = 0, edge.label.cex = 1)
```

Inspizieren Sie die verwendeten Variablen mit `head()`. 

```{r inspect1, exercise=TRUE}

```

```{r inspect1-solution}
head(df$px06)
head(df$px07)
head(df$px08)
head(df$px09)
head(df$px10)
```

Wie viele Freiheitsgrade hat das Modell?

```{r df, exercise=TRUE}

```

```{r df-solution}
# Anzahl Indikatoren
p <- 5
# Empirische Informationen: p(p + 1)/2
t <- p * (p + 1) / 2
# 5 Fehlervarianzen
# 4 Faktorladungen
# 1 Latente Variable Varianz
df <- t - (5 + 4 + 1); df
```

Laden Sie das `lavaan` Paket.

```{r load, exercise=TRUE}

```

```{r load-solution}
library(lavaan)
```

Schätzen Sie das Modell und fordern Sie eine Zusammenfassung des Modells mit standardisierten Lösungen an. 

```{r estimate1, exercise=TRUE}
# Bitte nennen Sie das Objekt m1 und das gefittete Modell m1.fit. 
```

```{r estimate1-solution}
m1 <- '
# Messmodell
  fremdf =~ 1*px06 + l2*px07 + l3*px08 + l4*px09 + l5*px10
# Messfehler
  px06 ~~ theta1*px06
  px07 ~~ theta2*px07
  px08 ~~ theta3*px08
  px09 ~~ theta4*px09
  px10 ~~ theta5*px10
# Varianz der latenten Variable
  fremdf ~~ phi1*fremdf
'
m1.fit <- cfa(model = m1, data = df, estimator = "ML")
summary(m1.fit, standardized = TRUE)
```

```{r setup-cfa1}
m1 <- '
# Messmodell
  fremdf =~ 1*px06 + l2*px07 + l3*px08 + l4*px09 + l5*px10
# Messfehler
  px06 ~~ theta1*px06
  px07 ~~ theta2*px07
  px08 ~~ theta3*px08
  px09 ~~ theta4*px09
  px10 ~~ theta5*px10
# Varianz der latenten Variable
  fremdf ~~ phi1*fremdf
'
m1.fit <- cfa(model = m1, data = df, estimator = "ML")
```

Was ist die "Model-Implied" Korrelation zwischen `px07` und `px09`? 

```{r corr, exercise=TRUE, exercise.setup="setup-cfa1"}

```

```{r corr-solution}
# Von der Modellzusammenfassung 
0.631 * 0.830
# Double-check; "cor.ov" ist Model-Implied Kovarianzmatrix der beobachteten Variablen
lavInspect(m1.fit, "cor.ov")
```

Fordern Sie noch die Fitmaße an. 

```{r fit, exercise=TRUE, exercise.setup="setup-cfa1"}

```

```{r fit-solution}
summary(m1.fit, standardized = TRUE, fit.measures = TRUE)
```

Beurteilen Sie das Modellfit.

```{r fit-urteil, exercise=TRUE}
# Sie können Ihre Antwort als Kommentar eingeben.
```

Beurteilen Sie die (konvergente) Validität des Messmodells. 

```{r interp1, exercise=TRUE}
# Sie können Ihre Antwort als Kommentar eingeben.
```

Laden Sie das Paket `semTools()`.

```{r semtools, exercise=TRUE}

```

```{r semtools-solution, message=FALSE, warning=FALSE}
library(semTools)
```

Berechnen Sie die Reliabilität des Messmodells mit `semTools::reliability()`.

```{r reliability, exercise=TRUE, exercise.setup="setup-cfa1"}

```

```{r reliability-solution}
semTools::reliability(m1.fit, what = "alpha")
```

Laden Sie das `semPlot` Paket. 

```{r semplot, exercise=TRUE}

```

```{r semplot-solution}
library(semPlot)
```

Erstellen Sie ein Pfaddiagramm der CFA mit `semPaths()`. 

```{r setuppath}
m1 <- '
# Messmodell
  fremdf =~ 1*px06 + l2*px07 + l3*px08 + l4*px09 + l5*px10
# Messfehler
  px06 ~~ theta1*px06
  px07 ~~ theta2*px07
  px08 ~~ theta3*px08
  px09 ~~ theta4*px09
  px10 ~~ theta5*px10
# Varianz der latenten Variable
  fremdf ~~ phi1*fremdf
'
m1.fit <- cfa(model = m1, data = df, estimator = "ML")
```

```{r sempaths, exercise=TRUE, exercise.setup="setuppath"}

```

```{r sempaths-solution}
semPaths(m1.fit, 
         style = "lisrel",   # lisrel Notation
         whatLabels = "est", # geschätzte Parameterwerte zeigen
         rotation = 1,       # Von links (exo) nach rechts (endo)
         sizeMan = 8,        # Manifeste Variablen Größe 
         nCharNodes = 0,     # Keine Abkürzungen
         nCharEdges = 0,     # Keine Abkürzungen
         edge.label.cex = 1) # Größe Labels 
```

