---
title: "Einführung in SEM"
subtitle: "Übung 1"
author: "Henrik Kenneth Andersen"
output: learnr::tutorial
runtime: shiny_prerendered
---

```{r setup, include=FALSE}
library(learnr)
library(haven)
library(lavaan)
knitr::opts_chunk$set(echo = FALSE)
df <- read_sav("data/allbus2018.sav")
```

## Multivariate Regressionsmodelle

### Aufgabe 1

Schätzen Sie folgendes Modell: 

```{r echo=FALSE, message=FALSE, warning=FALSE, error=FALSE}
mx <- '
px06 ~ beta1*id02 + beta2*pa30r
'
mx.fit <- sem(mx, df)
library(semPlot)
semPaths(mx.fit, style = "lisrel", rotation = 2, sizeMan = 8, nCharNodes = 0, nCharEdges = 0, edge.label.cex = 1)
```

Laden Sie das `lavaan` Paket.

```{r load, exercise=TRUE}

```

```{r load-solution}
library(lavaan)
```

Inspizieren Sie die verwendeten Variablen mit `head()`.

```{r inspect, exercise=TRUE}

```

```{r inspect-solution}
head(df$px06)
head(df$id02)
head(df$pa30r)
```

Schätzen Sie das Modell und fordern Sie eine Zusammenfassung des Modells an. 

```{r estimate, exercise=TRUE}

```

```{r estimate-solution}
m1 <- '
# Regression
  px06 ~ beta1*id02 + beta2*pa30r
# Felervarianz 
  px06 ~~ psi1*px06
'
m1.fit <- sem(model = m1, data = df, estimator = "ML")
summary(m1.fit)
```

Interpretieren Sie die Regressionskoeffizienten (Sie können Ihre Antwort als Kommentar eingeben).

```{r interp, exercise=TRUE}

```

Interpretieren Sie $R^{2}$ (Sie können Ihre Antwort als Kommentar eingeben).

```{r interp2, exercise=TRUE}

```

Laden Sie das `semPlot` Paket. 

```{r semplot, exercise=TRUE}

```

```{r semplot-solution}
library(semPlot)
```

Erstellen Sie ein Pfaddiagramm des Modells mit `semPaths()`.

```{r setuppath}
m1 <- '
# Regression
  px06 ~ beta1*id02 + beta2*pa30r
# Felervarianz 
  px06 ~~ psi1*px06
'
m1.fit <- sem(model = m1, data = df, estimator = "ML")
```

```{r sempaths, exercise=TRUE, exercise.setup="setuppath"}

```

```{r sempaths-solution}
semPaths(m1.fit)
```

Sie können das Diagramm anpassen:

- `style`: `ram` (Default) oder `lisrel` 
- `whatLabels`: `est` für die geschätzten Parameter
- `rotation`: `1`, `2`, `3` oder `4`
- `sizeMan`: `numerisch`, Größe der beobachteten Variablen
- `edge.label.cex`: `numerisch`, Größe der Labels 

Weitere Optionen finden Sie auf [https://www.rdocumentation.org/packages/semPlot/versions/1.1.2/topics/semPaths](https://www.rdocumentation.org/packages/semPlot/versions/1.1.2/topics/semPaths).

```{r sempathcustom, exercise=TRUE, exercise.setup="setuppath"}

```

```{r sempathcustom-solution}
# Ein Beispiel
semPaths(mx.fit, 
         style = "lisrel",   # lisrel Notation
         whatLabels = "est", # geschätzte Parameterwerte zeigen
         rotation = 2,       # Von links (exo) nach rechts (endo)
         sizeMan = 8,        # Manifeste Variablen Größe 
         nCharNodes = 0,     # Keine Abkürzungen
         nCharEdges = 0,     # Keine Abkürzungen
         edge.label.cex = 1) # Größe Labels 
```