---
title: "Einführung in SEM"
subtitle: "Übung 2"
author: "Henrik Kenneth Andersen"
date: "12.10.2021"
output: html_document
---

```{r setup, include=FALSE}
library(haven)
library(lavaan)
knitr::opts_chunk$set(echo = TRUE)
df <- read_sav("data/allbus2018.sav")
```

## Mediationsmodelle

### Aufgabe 1

Schätzen Sie folgendes bivariates Modell: 

```{r echo=FALSE, message=FALSE, warning=FALSE, error=FALSE}
mxx <- '
px06 ~ gamma11*inc1000 
'
mxx.fit <- sem(mxx, df)
library(semPlot)
semPaths(mxx.fit, style = "lisrel", rotation = 2, sizeMan = 8, nCharNodes = 0, nCharEdges = 0, edge.label.cex = 1)
```

Laden Sie das `lavaan` Paket.

```{r load}
##
```

Inspizieren Sie die verwendeten Variablen mit `head()`, `hist()`. Die Variable `inc1000` ist einfach die ursprüngliche Variable `inc` dividiert durch 1000. 

```{r inspect1}
##
```

Schätzen Sie das Modell und fordern Sie eine Zusammenfassung des Modells an. 

```{r estimate1}
# Bitte nennen Sie das Objekt m1 und das gefittete Modell m1.fit. 
```

Interpretieren Sie die Regressionskoeffizienten. Gibt es einen totalen Effekt? 

```{r interp1}
# Sie können Ihre Antwort als Kommentar eingeben.
```

### Aufgabe 2 

Schätzen Sie folgendes Mediationsmodell: 

```{r echo=FALSE, message=FALSE, warning=FALSE, error=FALSE}
mx <- '
px06 ~ gamma11*inc1000 + beta12*pa31r
pa31r ~ gamma21*inc1000
'
mx.fit <- sem(mx, df)
library(semPlot)
semPaths(mx.fit, style = "lisrel", rotation = 2, sizeMan = 8, nCharNodes = 0, nCharEdges = 0, edge.label.cex = 1)
```

Inspizieren Sie noch die Variable `pa31r` mit `head()`. 

```{r inspect2}
##
```

Schätzen Sie das Modell und fordern Sie eine Zusammenfassung des Modells an. 

```{r estimate}
# Bitte nennen Sie das Objekt m2 und das gefittete Modell m2.fit. 
```

Interpretieren Sie die Regressionskoeffizienten.

```{r interp}
# Sie können Ihre Antwort als Kommentar eingeben.
```

Erweitern Sie das Mediationsmodell in dem Sie den direkten und den indirekten Effekt von `inc1000` auf `px06` definieren. 

```{r estimate2}
# Bitte nennen Sie das Objekt m3 und das gefittete Modell m3.fit. 
```

Schätzen Sie das Modell mit Mittelwertstruktur.

```{r estimate-int}
# Bitte nennen Sie das Objekt m4 und das gefittete Modell m4.fit. 
```

Laden Sie das `semPlot` Paket. 

```{r semplot}
##
```

Erstellen Sie ein Pfaddiagramm des letzten Modells mit `semPaths()`. Sie können die Mittelwertstruktur mit `intercepts = TRUE` hinzufügen.


```{r sempaths}
##
```

### Aufgabe 3

Schätzen Sie das zweite Modell (`m2`) erneut diesmal getrennt für Männer und Frauen (Variable `frau`). Dazu müssen Sie die Labels von `m2` entweder entfernen oder getrennte Labels für die Gruppen verwenden (z.B., `c(label1, label2)`). 

```{r multigroup}
# Bitte nennen Sie das Objekt m5 und das gefittete Modell m5.fit. 
```



