---
title: "Einführung in SEM"
subtitle: "Übung 4"
author: "Henrik Kenneth Andersen"
output: learnr::tutorial
runtime: shiny_prerendered
---

```{r setup, include=FALSE}
library(learnr)
library(haven)
library(lavaan)
knitr::opts_chunk$set(echo = FALSE)
df <- read_sav("data/allbus2018.sav")
```

## Das generelle SEM 

### Aufgabe 1

Schätzen Sie folgende Konfirmatorische Faktorenanalyse: 

```{r echo=FALSE, message=FALSE, warning=FALSE, error=FALSE}
mxx <- '
fremdf =~ 1*px06 + l21*px07 + l31*px08 + l41*px09
poplsm =~ 1*pa30r + l22*pa31r + l32*pa32r + l42*pa35r
econps =~ 1*ep01 + l23*ep03 + l33*ep04 + l43*ep06
fremdf ~~ phi21*poplsm + phi31*econps
poplsm ~~ phi32*econps
'
mxx.fit <- sem(mxx, df)
# summary(mxx.fit, standardized = TRUE, fit.measures = TRUE)
library(semPlot)
semPaths(mxx.fit, style = "lisrel", rotation = 1, sizeMan = 8, nCharNodes = 0, nCharEdges = 0, edge.label.cex = 1)
```

Inspizieren Sie die verwendeten Variablen mit `head()`. 

```{r inspect1, exercise=TRUE}

```

```{r inspect1-solution}
head(df$px06); head(df$px07); head(df$px08); head(df$px09)
head(df$pa30r); head(df$pa31r); head(df$pa32r); head(df$pa35r)
head(df$ep01); head(df$ep03); head(df$ep04); head(df$ep06)
```

Wie viele Freiheitsgrade hat das Modell?

```{r df, exercise=TRUE}

```

```{r df-solution}
# Anzahl Indikatoren
p <- 12
# Empirische Informationen: p(p + 1)/2
t <- p * (p + 1) / 2
# 12 Fehlervarianzen
# 9 Faktorladungen
# 3 Latente Variable Varianzen
# 3 Latente Variable Kovarianzen
df <- t - (12 + 9 + 3 + 3); df
```

Laden Sie das `lavaan` Paket.

```{r load, exercise=TRUE}

```

```{r load-solution}
library(lavaan)
```

Schätzen Sie das Modell und fordern Sie eine Zusammenfassung des Modells mit standardisierten Lösungen und Fitmaße an. 

```{r estimate1, exercise=TRUE}
# Bitte nennen Sie das Objekt m1 und das gefittete Modell m1.fit. 
```

```{r estimate1-solution}
m1 <- '
# Messmodelle
  fremdf =~ 1*px06  + l21*px07  + l31*px08  + l41*px09
  poplsm =~ 1*pa30r + l22*pa31r + l32*pa32r + l42*pa35r
  econps =~ 1*ep01  + l23*ep03  + l33*ep04  + l43*ep06
# (Ko)varianzen
  fremdf ~~ phi11*fremdf + phi21*poplsm + phi31*econps
  poplsm ~~ phi22*poplsm + phi32*econps
  econps ~~ phi33*econps
# Messfehler
  px06  ~~ theta11*px06
  px07  ~~ theta21*px07
  px08  ~~ theta31*px08
  px09  ~~ theta41*px09
  pa30r ~~ theta12*pa30r
  pa31r ~~ theta22*pa31r
  pa32r ~~ theta32*pa32r
  pa35r ~~ theta42*pa35r
  ep01  ~~ theta13*ep01
  ep03  ~~ theta23*ep03
  ep04  ~~ theta33*ep04
  ep06  ~~ theta43*ep06
'
m1.fit <- cfa(model = m1, data = df, estimator = "ML")
summary(m1.fit, standardized = TRUE, fit.measures = TRUE)
```

```{r setup-cfa1}
m1 <- '
# Messmodelle
  fremdf =~ 1*px06  + l21*px07  + l31*px08  + l41*px09
  poplsm =~ 1*pa30r + l22*pa31r + l32*pa32r + l42*pa35r
  econps =~ 1*ep01  + l23*ep03  + l33*ep04  + l43*ep06
# (Ko)varianzen
  fremdf ~~ phi11*fremdf + phi21*poplsm + phi31*econps
  poplsm ~~ phi22*poplsm + phi32*econps
  econps ~~ phi33*econps
# Messfehler
  px06  ~~ theta11*px06
  px07  ~~ theta21*px07
  px08  ~~ theta31*px08
  px09  ~~ theta41*px09
  pa30r ~~ theta12*pa30r
  pa31r ~~ theta22*pa31r
  pa32r ~~ theta32*pa32r
  pa35r ~~ theta42*pa35r
  ep01  ~~ theta13*ep01
  ep03  ~~ theta23*ep03
  ep04  ~~ theta33*ep04
  ep06  ~~ theta43*ep06
'
m1.fit <- cfa(model = m1, data = df, estimator = "ML")
```

Beurteilen Sie das Modellfit.

```{r fit-urteil, exercise=TRUE}
# Sie können Ihre Antwort als Kommentar eingeben.
```

Beurteilen Sie die (konvergente) Validität des Messmodells. 

```{r interp1, exercise=TRUE}
# Sie können Ihre Antwort als Kommentar eingeben.
```

Laden Sie das Paket `semTools()`.

```{r semtools, exercise=TRUE}

```

```{r semtools-solution, message=FALSE, warning=FALSE}
library(semTools)
```

Berechnen Sie die Reliabilität des Messmodells mit `semTools::reliability()`.

```{r reliability, exercise=TRUE, exercise.setup="setup-cfa1"}

```

```{r reliability-solution}
semTools::reliability(m1.fit, what = "alpha")
```

Beurteilen Sie die Reliabilität der Messmodelle.

```{r reli-urteil, exercise=TRUE}
# Sie können Ihre Antwort als Kommentar eingeben.
```

Laden Sie das `semPlot` Paket. 

```{r semplot, exercise=TRUE}

```

```{r semplot-solution}
library(semPlot)
```

Erstellen Sie ein Pfaddiagramm der CFA mit `semPaths()`. 

```{r sempaths, exercise=TRUE, exercise.setup="setup-cfa1"}

```

```{r sempaths-solution}
semPaths(m1.fit, 
         style = "lisrel",   # lisrel Notation
         whatLabels = "est", # geschätzte Parameterwerte zeigen
         rotation = 1,       # Von links (exo) nach rechts (endo)
         sizeMan = 8,        # Manifeste Variablen Größe 
         nCharNodes = 0,     # Keine Abkürzungen
         nCharEdges = 0,     # Keine Abkürzungen
         edge.label.cex = 1) # Größe Labels 
```

### Aufgabe 2

Fordern Sie die Modifikationsindizes an. 

```{r mi, exercise=TRUE, exercise.setup="setup-cfa1"}

```

```{r mi-solution}
modindices(m1.fit, sort = TRUE, minimum.value = 100) # "minimum.value" kann nach Belieben angepasst werden
```

### Aufgabe 3

Modifizieren Sie die CFA um das Modellfit sowie die Validität und Reliabilität zu erhöhen.

```{r modify, exercise=TRUE}
# Bitte nennen Sie das Objekt m2 und das gefittete Modell m2.fit. 
```

```{r modify-solution}
# Ein Vorschlag 
m2 <- '
# Messmodelle
  fremdf =~ 1*px07  + l21*px08  + l31*px09               # Entferne px06 wegen Kreuzladungen zu poplsm, econps (aus MIs)
  poplsm =~ 1*pa30r + l22*pa31r + l32*pa32r + l42*pa35r
  econps =~ 1*ep01  + l23*ep03                           # Entferne ep04 und ep06 wegen mangelnder (kovergent) Konstruktvalidität 
# (Ko)varianzen
  fremdf ~~ phi11*fremdf + phi21*poplsm + phi31*econps
  poplsm ~~ phi22*poplsm + phi32*econps
  econps ~~ phi33*econps
# Messfehler
  px07  ~~ theta11*px07
  px08  ~~ theta21*px08
  px09  ~~ theta31*px09
  pa30r ~~ theta12*pa30r
  pa31r ~~ theta22*pa31r
  pa32r ~~ theta32*pa32r
  pa35r ~~ theta42*pa35r
  ep01  ~~ theta13*ep01
  ep03  ~~ theta23*ep03
'
m2.fit <- cfa(model = m2, data = df, estimator = "ML")
```

### Aufgabe 4

Schätzen Sie nun folgende SEM:

```{r echo=FALSE, message=FALSE, warning=FALSE, error=FALSE}
mx <- '
fremdf =~ 1*px07 + l21*px08 + l31*px09
poplsm =~ 1*pa30r + l22*pa31r + l32*pa32r + l42*pa35r
econps =~ 1*ep01 + l23*ep03 
fremdf ~ gamma11*econps + beta12*poplsm
poplsm ~ gamma21*econps
'
mx.fit <- sem(mx, df)
# summary(mx.fit, standardized = TRUE, fit.measures = TRUE)
library(semPlot)
semPaths(mx.fit, style = "lisrel", rotation = 2, sizeMan = 8, nCharNodes = 0, nCharEdges = 0, edge.label.cex = 1)
```

Schätzen Sie das Modell und fordern Sie eine Zusammenfassung mit standardisierten Lösungen und Fitmaße an.

```{r fullsem, exercise=TRUE}
# Bitte nennen Sie das Objekt m3 und das gefittete Modell m3.fit. 
```

```{r fullsem-solution}
# Mit Messmodelle von m2
m3 <- '
# Messmodelle
  fremdf =~ 1*px07  + l21*px08  + l31*px09               
  poplsm =~ 1*pa30r + l22*pa31r + l32*pa32r + l42*pa35r
  econps =~ 1*ep01  + l23*ep03    
# Regressionen
  fremdf ~ gamma11*econps + beta12*poplsm
  poplsm ~ gamma21*econps
# Exogene Latente Variable Varianz
  econps ~~ phi33*econps
# Disturbance Varianz
  fremdf ~~ phi11*fremdf 
  poplsm ~~ phi22*poplsm 
# Messfehler
  px07  ~~ theta11*px07
  px08  ~~ theta21*px08
  px09  ~~ theta31*px09
  pa30r ~~ theta12*pa30r
  pa31r ~~ theta22*pa31r
  pa32r ~~ theta32*pa32r
  pa35r ~~ theta42*pa35r
  ep01  ~~ theta13*ep01
  ep03  ~~ theta23*ep03
'
m3.fit <- cfa(model = m3, data = df, estimator = "ML")
summary(m3.fit, standardized = TRUE, fit.measures = TRUE)
```

```{r setupfullsem}
m3 <- '
# Messmodelle
  fremdf =~ 1*px07  + l21*px08  + l31*px09               
  poplsm =~ 1*pa30r + l22*pa31r + l32*pa32r + l42*pa35r
  econps =~ 1*ep01  + l23*ep03    
# Regressionen
  fremdf ~ gamma11*econps + beta12*poplsm
  poplsm ~ gamma21*econps
# Exogene Latente Variable Varianz
  econps ~~ phi33*econps
# Disturbance Varianz
  fremdf ~~ phi11*fremdf 
  poplsm ~~ phi22*poplsm 
# Messfehler
  px07  ~~ theta11*px07
  px08  ~~ theta21*px08
  px09  ~~ theta31*px09
  pa30r ~~ theta12*pa30r
  pa31r ~~ theta22*pa31r
  pa32r ~~ theta32*pa32r
  pa35r ~~ theta42*pa35r
  ep01  ~~ theta13*ep01
  ep03  ~~ theta23*ep03
'
m3.fit <- cfa(model = m3, data = df, estimator = "ML")
```

Verwenden Sie `lavTestWald()`, um zu überprüfen, ob der Pfad `econps` $\rightarrow$ `fremdf` 'redundant' ist. 

```{r wald, exercise=TRUE, exercise.setup="setupfullsem"}

```

```{r wald-solution}
lavTestWald(m2.fit, constraints = "gamma1 == 0")
```