---
title: "Einführung in SEM"
subtitle: "Übung 3"
author: "Henrik Kenneth Andersen"
date: "12.10.2021"
output: html_document
---

```{r setup, include=FALSE}
library(haven)
library(lavaan)
knitr::opts_chunk$set(echo = TRUE)
df <- read_sav("data/allbus2018.sav")
```

## Konfirmatorische Faktorenanalyse

### Aufgabe 1

Schätzen Sie folgende Konfirmatorische Faktorenanalyse: 

```{r echo=FALSE, message=FALSE, warning=FALSE, error=FALSE}
mxx <- '
fremdf =~ 1*px06 + l2*px07 + l3*px08 + l4*px09 + l5*px10
'
mxx.fit <- sem(mxx, df)
library(semPlot)
semPaths(mxx.fit, style = "lisrel", rotation = 1, sizeMan = 8, nCharNodes = 0, nCharEdges = 0, edge.label.cex = 1)
```

Inspizieren Sie die verwendeten Variablen mit `head()`. 

```{r inspect1}
##
```

Wie viele Freiheitsgrade hat das Modell?

```{r df}
##
```

Laden Sie das `lavaan` Paket.

```{r load}
##
```

Schätzen Sie das Modell und fordern Sie eine Zusammenfassung des Modells mit standardisierten Lösungen an. 

```{r estimate1}
# Bitte nennen Sie das Objekt m1 und das gefittete Modell m1.fit. 
```

Was ist die "Model-Implied" Korrelation zwischen `px07` und `px09`? 

```{r corr}
##
```

Fordern Sie noch die Fitmaße an. 

```{r fit}
##
```

Beurteilen Sie das Modellfit.

```{r fit-urteil}
# Sie können Ihre Antwort als Kommentar eingeben.
```

Beurteilen Sie die (konvergente) Validität des Messmodells. 

```{r interp1}
# Sie können Ihre Antwort als Kommentar eingeben.
```

Laden Sie das Paket `semTools()`.

```{r semtools}
##
```

Berechnen Sie die Reliabilität des Messmodells mit `semTools::reliability()`.

```{r reliability}
##
```

Laden Sie das `semPlot` Paket. 

```{r semplot}
##
```

Erstellen Sie ein Pfaddiagramm der CFA mit `semPaths()`. 


```{r sempaths, exercise.setup="setuppath"}
##
```


