---
title: "Einführung in SEM"
subtitle: "Übung 4"
author: "Dr. Henrik K. Andersen"
date: "Oktober 2022"
output: html_document
---

```{r setup, include=FALSE}
library(haven)
library(lavaan)
knitr::opts_chunk$set(echo = TRUE)
df <- read_sav("data/allbus2018.sav")
```

## Das generelle SEM 

### Aufgabe 1

Schätzen Sie folgende Konfirmatorische Faktorenanalyse: 

```{r echo=FALSE, message=FALSE, warning=FALSE, error=FALSE}
mxx <- '
fremdf =~ 1*px06 + l21*px07 + l31*px08 + l41*px09
poplsm =~ 1*pa30r + l22*pa31r + l32*pa32r + l42*pa35r
econps =~ 1*ep01 + l23*ep03 + l33*ep04 + l43*ep06
fremdf ~~ phi21*poplsm + phi31*econps
poplsm ~~ phi32*econps
'
mxx.fit <- sem(mxx, df)
# summary(mxx.fit, standardized = TRUE, fit.measures = TRUE)
library(semPlot)
semPaths(mxx.fit, style = "lisrel", rotation = 1, sizeMan = 6, sizeLat = 10, nCharNodes = 0, nCharEdges = 0, edge.label.cex = 1)
```

Inspizieren Sie die verwendeten Variablen mit `head()`. 

```{r inspect1}
##
```

Wie viele Freiheitsgrade hat das Modell?

```{r df}
##
```

Laden Sie das `lavaan` Paket.

```{r load}
##
```

Schätzen Sie das Modell und fordern Sie eine Zusammenfassung des Modells mit standardisierten Lösungen und Fitmaße an. 

```{r estimate1}
# Bitte nennen Sie das Objekt m1 und das gefittete Modell m1.fit. 
```

Beurteilen Sie das Modellfit.

```{r fit-urteil}
# Sie können Ihre Antwort als Kommentar eingeben.
```

Beurteilen Sie die (konvergente) Validität des Messmodells. 

```{r interp1}
# Sie können Ihre Antwort als Kommentar eingeben.
```

Laden Sie das Paket `semTools()`.

```{r semtools}
##
```

Berechnen Sie die Reliabilität des Messmodells mit `semTools::reliability()`.

```{r reliability}
##
```

Beurteilen Sie die Reliabilität der Messmodelle.

```{r reli-urteil}
# Sie können Ihre Antwort als Kommentar eingeben.
```

Laden Sie das `semPlot` Paket. 

```{r semplot}
##
```

Erstellen Sie ein Pfaddiagramm der CFA mit `semPaths()`. 

```{r sempaths}
##
```

### Aufgabe 2

Fordern Sie die Modifikationsindizes an. 

```{r mi}
##
```

### Aufgabe 3

Modifizieren Sie die CFA um das Modellfit sowie die Validität und Reliabilität zu erhöhen.

```{r modify}
# Bitte nennen Sie das Objekt m2 und das gefittete Modell m2.fit. 
```

### Aufgabe 4

Schätzen Sie nun folgende SEM:

```{r echo=FALSE, message=FALSE, warning=FALSE, error=FALSE}
mx <- '
fremdf =~ 1*px07 + l21*px08 + l31*px09
poplsm =~ 1*pa30r + l22*pa31r + l32*pa32r + l42*pa35r
econps =~ 1*ep01 + l23*ep03 
fremdf ~ gamma11*econps + beta12*poplsm
poplsm ~ gamma21*econps
'
mx.fit <- sem(mx, df)
# summary(mx.fit, standardized = TRUE, fit.measures = TRUE)
library(semPlot)
semPaths(mx.fit, style = "lisrel", rotation = 2, sizeMan = 6, sizeLat = 10, nCharNodes = 0, nCharEdges = 0, edge.label.cex = 1)
```

Schätzen Sie das Modell und fordern Sie eine Zusammenfassung mit standardisierten Lösungen und Fitmaße an.

```{r fullsem}
# Bitte nennen Sie das Objekt m3 und das gefittete Modell m3.fit. 
```

Verwenden Sie `lavTestWald()`, um zu überprüfen, ob der Pfad `econps` $\rightarrow$ `fremdf` 'redundant' ist. 

```{r wald}
##
```

### Aufgabe 5

Schätzen Sie folgendes MIMIC Modell: 

```{r echo=FALSE, message=FALSE, warning=FALSE, error=FALSE}
mxxx <- '
# Messmodelle
  fremdf =~ 1*px07  + l21*px08  + l31*px09               
  poplsm =~ 1*pa30r + l22*pa31r + l32*pa32r + l42*pa35r
  econps =~ 1*ep01  + l23*ep03    
# Regressionen
  fremdf ~ beta13*econps + beta12*poplsm + gamma11*frau 
  poplsm ~ beta23*econps + gamma21*frau
  econps ~ gamma31*frau
# Disturbance Varianz
  fremdf ~~ psi11*fremdf 
  poplsm ~~ psi22*poplsm 
  econps ~~ psi33*econps
# Messfehler
  px07  ~~ theta11*px07
  px08  ~~ theta21*px08
  px09  ~~ theta31*px09
  pa30r ~~ theta12*pa30r
  pa31r ~~ theta22*pa31r
  pa32r ~~ theta32*pa32r
  pa35r ~~ theta42*pa35r
  ep01  ~~ theta13*ep01
  ep03  ~~ theta23*ep03
'
mxxx.fit <- cfa(model = mxxx, data = df, estimator = "ML")
# summary(mxxx.fit, standardized = TRUE, fit.measures = TRUE)
library(semPlot)
semPaths(mxxx.fit, style = "lisrel", rotation = 1, layout = "tree2", 
         reorder = TRUE, nCharNodes = 0, nCharEdges = 3, edge.label.cex = 0.75, curvePivot = TRUE, optimizeLatRes = TRUE,
         springLevels = FALSE, layoutSplit = TRUE,
         sizeLat = 10, 
         sizeMan = 6)
```

```{r mimic}
# Bitte nennen Sie das Objekt m4 und das gefittete Modell m4.fit. 
```